【裁判字號】    90,自,42
【裁判日期】    900313
【裁判案由】    偽造文書等
【裁判全文】
臺灣彰化地方法院刑事判決                              九十年度自字第四二號
    自  訴  人  庚○○
                己○○
    被      告  辛○
右列被告因偽造文書等案件，經自訴人提起自訴，本院判決如左：
        主  文
辛○無罪。
        理  由
一、自訴意旨：被告辛○為同案被告壬○○之父親，伊等原從事飼料行之生意，因經
    營不善，負債累累，明知經濟惡化，已周轉困難，並已無力支付互助會款，惟因
    需款孔急，竟隱瞞實情，預先謀議，共同基於意圖為自己不法之所有，偽造文書
    詐欺取財之概括犯意，互相串通，於民國（下同）八十八年六月間，由壬○○冒
    辛○名義參加自訴人庚○○自任會首所招募之互助會，會期自八十八年六月十六
    日至九十一年六月十六日，並於八十九年七月十六日以新台幣五千五百元之高標
    標得合會金，自訴人庚○○並於同月十八日交付壬○○該合會金，迄八十九年十
    月尚欠會款計六十三萬元；另於八十七年間由壬○○與其配偶施美鳳（現已更名
    為甲○○）參與自訴人己○○自任會首所招募之互助會計三會份，會期自八十七
    年八月二十日至九十二年八月二十日，並於依次於八十七年十月二十日、同年十
    二月二十日及八十八年七月二十日，相繼以新台幣四千二百元、三千八百元及四
    千二百元之高標標得合會金，自訴人己○○並已交付壬○○該合會金，迄八十九
    年十月尚欠會款計二百十萬元等情，因認被告辛○涉犯刑法第二百十條之偽造文
    書罪嫌及第三百三十九條第一項之詐欺罪嫌云云。
二、按犯罪事實應依證據認定之，無證據不得推定其犯罪事實，刑事訴訟法第一百五
    十四條定有明文。訊之被告辛○堅決否認有偽造文書詐欺取財之情事，辯稱：伊
    於十多年前，已因子女長成家產分業，將飼料行交由壬○○經營，伊從此未過問
    ，對於壬○○參加各自訴人所招募之互助會及積欠會款一事，伊確實不知情，且
    無共謀或經手之事實等語。經查：被告辛○之子壬○○，及子媳甲○○確有參加
    自訴人庚○○、己○○所招募之合會，固據各自訴人指訴在卷，且稽之自訴人庚○○提出之「互助會會員資料一覽表」所示，其上之會員姓名亦有「辛○」之姓
    名無訛。然壬○○參加前開互助會乃其本人出面處理，且所標得合會金亦由自訴
    人匯入壬○○及甲○○在彰化縣大城鄉農會所申設之帳戶等事實，亦據各自訴人
    庚○○、己○○之配偶蔡乙○○、丁○○證述在卷。是本案既查無被告辛○有與
    其子、媳壬○○、甲○○出於犯意聯絡與行為分擔，偽造文書訛詐自訴人庚○○
    、己○○合會金之具體事證，自不能僅憑臆測即推定被告辛○之犯罪事實。從而
    ，被告辛○被訴涉犯偽造文書及詐欺罪嫌，尚屬不能證明，自不得遽令其負偽造
    文書及詐欺等罪之刑責，應為無罪判決之諭知。
三、另自訴代理人雖就同案之另外自訴人丙○○、戊○○自訴被告壬○○、甲○○詐
    欺之事實，併載同一自訴狀內，但其等並無對被告辛○提出自訴之事實，已據其
    等於本院審理時表明無訛，特此敘明。
據上論斷，應依刑事訴訟法第三百四十三條、第三百零一條第一項，判決如主文。
中      華      民      國    九十      年      三      月     十三     日
                                臺灣彰化地方法院刑事第一庭
                                      法      官  蔡  紹  良
右正本證明與原本無異。
如不服本判決，應於送達後十日內向本院提出上訴狀( 須附繕本 )。
                                      法院書記官  王  惠  嬌
中      華      民      國    九十      年      三      月     十四     日


司法院資訊處製作；財團法人民間司法改革基金會備份。
